GENILSON SANTOS CAVALCANTE JÚNIOR

Rua Eri Teixeira Dantas, 219, São Gonçalo do Amarante, RN. · (84) 99631-3784. genilsonscjunior27@gmail.com · linkedin.com/in/genilson-junior

Como profissional, vejo cada desafio como uma oportunidade de crescimento, combinando habilidades técnicas com uma visão estratégica para alcançar resultados excepcionais. Sou um criador, um pesquisador incansável e um engenheiro comprometido com o progresso. Estou pronto para colaborar em projetos ambiciosos, contribuindo com minha experiência e paixão pela inovação.

EXPERIÊNCIA

JANEIRO 2024 – ATUAL ESTAGIÁRIO EM PERFORMANCE

GENTIL NEGÓCIOS

Atuei para garantir que o setor tivesse seus indicadores mapeados, gerando insights valiosos e assegurando que os processos ocorressem dentro da normalidade. Desenvolvi dashboards estratégicos para monitorar e visualizar os indicadores de desempenho, realizei consultas, extração e análise de dados provenientes de diversas bases, contribuindo para a tomada de decisões informadas. Auxiliei na manutenção de bancos e sistemas de dados, assegurando a precisão e fidelidade das informações extraídas. Além disso, construí apresentações, relatórios e materiais orientados a dados, fornecendo informações claras e relevantes para a equipe. Participei de reuniões de acompanhamento e revisão dos OKRs, contribuindo para o alinhamento e atingimento das metas organizacionais. Apoiei na auditoria, atualização, correção e melhoria de relatórios, garantindo a qualidade e integridade dos dados, e mantive o mapeamento de processos do setor atualizado, facilitando a identificação de melhorias e a otimização

JANEIRO 2023 – OUTUBRO 2023 SOCIAL MÉDIA

TELEPERFORMANCE CRM

Atuei como Social Media, gerenciando os indicadores das mídias sociais do produto, garantindo altos níveis de satisfação e resolução de problemas. Além disso, trabalhei na obtenção de insights para prever possíveis anormalidades.

AGOSTO 2018 – JANEIRO 2023 EXPERT EM INTERAÇÃO ELETRÔNICO

TELEPEFORMANCE CRM

Atuei como especialista em interação, realizando atendimentos por voz e chat, com a responsabilidade de gerenciar e alcançar metas e indicadores de desempenho.

EDUCAÇÃO

JUNHO DE 2020 - ATUAL ENGENHARIA QUÍMICA,

UNIVERSIDADE FEDERAL DO RIO GRANDE DO NORTE

- Diretor Financeiro do capítulo estudantil SPE (SOCIETY OF PETROLEUM ENGINEER);
- Membro da equipe de foguete modelismo Potiguar Rocket Design no setor de propulsão, elaborando pesquisas em propelentes, compósitos, fabricação e dimensionamento de motores;
- Criação de sistemas de produção de biogás e bombeamento de água por energia solar na 60º Festa do Boi (RN);
- Bolsista no projeto de extensão para produção de biogás a partir de resíduos orgânicos em prol do desenvolvimento sustentável, energético e social em comunidades vulneráveis;
- Membro Trainee da empresa júnior NUTEQ.

HABILIDADES

- Pacote Office Avançado (World, Excel, Power Point, Access, Outlook e OneNote).
- Pacote CAD (AutoCAD, SolidWorks, Revit, SketchUp).
- Automações (Python, VBA, RPA).
- Análise de Dados (Power BI, Tableau, Google Data Studio, SAS, R, Python).
- Industria 4.0, Estruturação de OKRs, Figma.
- Projetos (Experiência em projetos tanto dentro da universidade quanto em experiências profissionais).
- Excelente comunicação escrita e oral (Tendo em vista ter trabalhado diretamente com atendimento tanto oral quanto escrito).
- Inglês Avançado.

ATIVIDADES E INTERESSES

- Análise de dados
- Tecnologias Emergentes no campo da análise dados (big data, IA)
- Estatística
- Análise de Performance, WFM, Qualidade.
- Machine Learning
- Esportes
- Viagem
- Desenvolvimento Back-End
- Dados